【裁判字號】    92,易,687
【裁判日期】    920407
【裁判案由】    毒品危害防制條例
【裁判全文】
臺灣高雄地方法院刑事判決                          九十二年度易字第六八七號
    公  訴  人  臺灣高雄地方法院檢察署檢察官
    被      告  甲○○
右列被告因違反毒品危害防制條例案件，經檢察官提起公訴（九十一年度毒偵字第六
八六三號），本院判決如左：
    主  文
甲○○施用第二級毒品，處有期徒刑伍月，如易科罰金，以參佰元折算壹日。扣案第
二級毒品安非他命壹包（驗前毛重零點伍公克、驗後毛重零點肆公克）沒收銷燬之。
    事  實
一、甲○○前於民國八十七年間，因施用毒品案件，經本院裁定送觀察、勒戒後，認
    無繼續施用毒品之傾向，由臺灣高雄地方法院檢察署檢察官於八十七年十月二十
    七日，以八十七年度偵字第二一五一五號為不起訴處分確定。又於八十九年間因
    施用毒品案件，經本院裁定送觀察、勒戒後，認無繼續施用毒品之傾向，由臺灣
    高雄地方法院檢察署檢察官於九十年一月三十日，以八十九年度毒偵字第三八三
    號為不起訴處分確定。詎不知悔改，明知安非他命係第二級毒品，竟於九十一年
    十一月十七日晚上六時三十分許回溯九十六小時內之某時，在不詳處所，施用第
    二級安非他命一次，嗣於同日晚上六時三十分許，在高雄縣大樹鄉○○路三０五
    巷四七之六號六樓為警查獲，並扣得第二級毒品安非他命一包（驗前毛重零點五
    公克、驗後毛重零點四公克）。
二、案經高雄縣警察局仁武分局報告臺灣高雄地方法院檢察署檢察官偵查起訴。
    理  由
一、右揭犯罪事實，業據被告甲○○於本院審理中供承：在查獲前幾天施用，是在查
    獲前一星期內等語；且被告於九十一年十一月十七日晚上六時三十分許，為警查
    獲時所採集之尿液，經送請臺灣檢驗科技股份有限公司以酵素免疫分析法及氣相
    層析質譜儀法檢驗結果，均呈甲基安非他命陽性反應，有該公司九十一年十一月
    二十九日報告編號：ＫＨ二００二Ｂ0000000號濫用藥物尿液檢驗報告一
    份在卷可稽。再者，扣案白粉一包經送驗結果，亦呈甲基安非他命陽性反應，驗
    前毛重零點五公克、驗後毛重零點四公克，有高雄醫學大學附設中和紀念醫院九
    十一年十二月十日報告編號：九一一二─一五號管藥認可字第００五號檢驗報告
    一份附卷足憑。按依相關文獻資料，甲基安非他命經口服投與後約百分之七十於
    二十四小時內自尿中排出，約百分之九十於九十六小時內自尿中排出，由於目前
    國內尿液中甲基安非他命之檢驗僅為鑑定其是否陽性反應，尚未定其含量，且甲
    基安非他命成分之檢出與其投與方式、投與量、個人體質、採尿時間與檢測儀器
    之精密度等諸多因素有關，因此僅憑尿液中呈安非他命陽性反應，並無法確實推
    算吸食時間距採集時間之長短，惟依上述資料推斷，最長可能不會超過四日，此
    有行政院衛生署藥物食品檢驗局八十一年二月八日（八一）藥檢壹字第一一五六
    號函可參。次按「尿液毒品檢驗、、、若能使用先進之氣相層析質譜儀分析法確
    認，則可完全排除偽陽性之干擾，為目前最具公信力的檢驗方法」為法務部調查
    局第六處八十七年九月二十九日（八七）發技（一）字第八七０七四五七四號函
    所揭示。又被告於九十一年十一月十七日晚上六時三十分許所採集之尿液，經臺
    灣檢驗科技檢驗股份有限公司以酵素免疫分析法及氣相層析質譜儀法檢驗結果，
    既均呈甲基安非他命陽性反應，已如前述，依上開說明，其鑑驗結果當無偽陽性
    之可能，應堪採信。綜上足認，被告前揭自白與事實相符，自可採為論罪之依據
    ，則被告於九十一年十一月十七日晚上六時三十分許回溯九十六小時內之某時曾
    施用安非他命一次之事實，堪以認定。又被告前於八十七年間，因施用毒品案件
    ，經本院裁定送觀察、勒戒後，認無繼續施用毒品之傾向，由臺灣高雄地方法院
    檢察署檢察官於八十七年十月二十七日，以八十七年度偵字第二一五一五號為不
    起訴處分確定；又於八十九年間因施用毒品案件，經本院裁定送觀察、勒戒後，
    認無繼續施用毒品之傾向，由臺灣高雄地方法院檢察署檢察官於九十年一月三十
    日，以八十九年度毒偵字第三八三號為不起訴處分確定，此有臺灣高等法院被告
    全國前案紀錄表各一份在卷可考，則被告三犯毒品危害防制條例第十條之罪，犯
    罪事證明確，應依法論科。
二、查安非他命係毒品危害防制條例第二條第二項所稱之第二級毒品，不得持有、施
    用。次按犯毒品危害防制條例第十條之罪者，依同條例第二十條第一項、第二項
    前段、第三項規定，應由檢察官先將被告送勒戒處所觀察、勒戒，經觀察、勒戒
    後，認無繼續施用毒品傾向者，應由檢察官為不起訴處分。而依上開規定為不起
    訴處分後，五年內再犯第十條之罪，經觀察、勒戒後，認有繼續施用毒品之傾向
    或三犯以上者，即不適用前揭不起訴處分規定，除應由檢察官再聲請法院裁定先
    令入戒治處所施以強制戒治外，刑責部分即應依一般刑事訴訟程序追訴處罰。本
    件被告甲○○前既已因施用毒品案件，經本院裁定送觀察、勒戒後，認無繼續施
    用毒品傾向，而由檢察官為不起訴處分確定，五年內再度因施用毒品案件，經本
    院裁定送觀察、勒戒後，認無繼續施用毒品之傾向，而由檢察官為不起訴處分確
    定，其再犯前揭施用毒品犯行，核屬上開規定之三犯，依前揭說明，自應依法論
    罪科刑。核被告所為，係犯毒品危害防制條例第十條第二項之施用第二級毒品罪
    。其施用第二級毒品前後，持有安非他命之低度行為，應為施用之高度行為所吸
    收，不另論罪。爰審酌被告曾因施用毒品，先後經二次觀察、勒戒及不起訴處分
    確定，仍未戒絕毒品，足見其並無悔意，且戒斷毒癮之意志不堅，惟念其施用毒
    品乃自戕行為，尚未危害他人，犯後並坦承犯行，態度良好等一切情狀，量處如
    主文所示之刑，併諭知易科罰金之折算標準。扣案第二級毒品安非他命一包（驗
    前毛重零點五公克、驗後毛重零點四公克），依毒品危害防制條例第十八條第一
    項前段規定，不問屬於犯人與否，沒收銷燬之。
據上論斷，應依刑事訴訟法第二百九十九條第一項前段，毒品危害防制條例第十條第
二項、第十八條第一項前段、第二十條第三項，刑法第十一條、第四十一條第一項，
罰金罰鍰提高標準條例第二條，判決如主文。
本院經檢察官林慧美到庭執行職務。
中      華      民      國      九十二      年      四    月      七    日
                                  臺灣高雄地方法院刑事庭
                                      審判長  法  官  黃三友
                                              法  官  何悅芳
                                              法  官  王雅苑
右正本證明與原本無異。
如不服本判決，應於判決送達後十日內，向本院提出上訴狀。
                                              書記官  黃琬婷
中      華      民      國      九十二      年      四    月      七    日
附錄法條：
毒品危害防制條例第十條
施用第一級毒品者，處六月以上五年以下有期徒刑。
施用第二級毒品者，處三年以下有期徒刑。


司法院資訊處製作；財團法人民間司法改革基金會備份。
